【裁判字號】    89,易,2470
【裁判日期】    890809
【裁判案由】    傷害等
【裁判全文】
臺灣高雄地方法院刑事判決                        八十九年度易字第二四七號
    公  訴  人  臺灣高雄地方法院檢察署檢察官
    被      告  甲○○
右列被告因傷害等案件，經檢察官提起公訴（八十九年度偵字第七二二六號），本院
判決如左︰
    主  文
甲○○傷害人之身體，處罰金貳仟元，如易服勞役，以佰元折算壹日。
    事  實
一、甲○○於民國八十九年二月十七日下午六時許，至高雄市○○區○○路二九七巷
    七號危伽儀住處門前，欲向危伽儀之姐收取會錢未果，而與危伽儀發生爭執，乃
    心生不滿，先以穢詞謾罵（公然侮辱部分未據告訴），致危伽儀見狀欲行關門閃
    避時，明知上開住處大門係屬玻璃門材質，出手用力拍打將造成玻璃門毀損進而
    造成尚立於門後之危伽儀受傷，竟基於毀損及傷害之犯意，出手用力拍打玻璃門
    ，致之破裂毀損（修護費用達新台幣三千一百五十元），濺出之玻璃碎片並使危
    伽儀受有右頭、右上眼臉、鼻尖、人中等多處小傷口。
二、案經危伽儀訴請臺灣高雄地方法院檢察署檢察官偵查起訴。
    理  由
一、右揭犯罪事實，迭據被告甲○○於偵查及本院審理時供認不諱，核與告訴人危伽
    儀指訴情節相符，而告訴人受有前開傷害及住處玻璃門毀損等事實，則有三泰醫
    院八十九年二月十七日三泰醫院驗傷診斷書一份及照片四禎在卷可稽。顯見被告
    自白與事實相符，本件被告罪證明確，犯行洵堪認定，應依法論科。
二、核被告所為，係犯刑法第二百七十七條第一項之傷害罪及同法第三百五十四條之
    毀損器物罪。被告所犯傷害罪與毀損器物罪二罪間，係一行為同時觸犯數罪名，
    屬異種想像競合犯，應依同法第五十五條規定，從一重罪之傷害罪處斷。爰審酌
    被告係因收取會錢未果，致心生不滿，短於思慮始為本件犯行，並非蓄意犯罪，
    犯罪後坦承犯行，態度良好，告訴人受傷情形依前開三泰醫院驗傷診斷證明書所
    載，均為小傷口，受傷情狀尚非嚴重，且被告犯後仍亟力圖與告訴人和解，甚而
    於本院審理期間，亦確依告訴人要求登報道歉，並給付告訴人受損金額新台幣（
    下同）五千元（含玻璃門修護費用及受傷醫療費用），雖嗣後因告訴人堅認律師
    費用亦須由被告代為支付，致被告認所請於法不合而未達成和解，告訴人並當庭
    退還前開和解金五千元，惟被告盡力圖求賠償和解誠意，堪可採憑等一切情狀，
    爰酌情量處如主文所示之刑，並諭知易服勞役之折算標準。
據上論斷，應依刑事訴訟法第二百九十九條第一項前段，刑法第二百七十七條第一項
、第三百五十四條、第五十五條、第四十二條第二項，罰金罰鍰提高標準條例第一條
前段、第二條，判決如主文。
中      華      民      國      八十九    年      八    月      九      日
                                    臺灣高雄地方法院刑事第一庭
                                        法  官     邱基峻
右正本證明與原本無異。
如不服本判決，應於送達後十日內，向本院提出上訴狀。
                                        書記官      王美玲
中      華      民      國    八十九  年     八     月      九    日
附錄本判決論罪之法條全文
刑法第二百七十七條條第一項、第三百五十四條：


司法院資訊處製作；財團法人民間司法改革基金會備份。
